【裁判字號】    98,交聲,1932
【裁判日期】    980810
【裁判案由】    違反道路交通管理處罰條例聲明異議
【裁判全文】
臺灣桃園地方法院交通事件裁定        98年度交聲字第1932號
原處分機關  交通部公路總局新竹區監理所桃園監理站
異  議  人
即受處分人  甲○○
                    4號4樓
上列異議人即受處分人因違反道路交通管理處罰條例案件，不服
交通部公路總局新竹區監理所桃園監理站中華民國98年6 月29日
桃監裁罰字第裁52-Z00000000號違反道路交通管理事件裁決書所
為之處分（原舉發案號：內政部警政署國道公路警察局98年5 月
6 日公警局交字第Z00000000 號），聲明異議，本院裁定如下：
    主  文
異議駁回。
    理  由
一、處分意旨略以：異議人即受處分人甲○○（下稱異議人）駕
    駛車牌號碼KB-128號營業貨櫃曳引車，於民國98年5月16 日
    下午16時5 分許，行經國道三號高速公路南向7.1 公里處，
    ，為內政部警政署國道公路警察局第九警察舉發「載運危險
    物品（第3 類1170）未依通行證指定路線行駛」，並填製公
    警局交字第Z00000000 號違反道路交通管理事件通知單（下
    稱原舉發單），移送交通部公路總局新竹區監理所桃園監理
    站（下稱原處分機關），原處分機關遂以桃監裁罰字第裁52
    -Z00000000號裁決書裁決，依照道路交通管理處罰條例第30
    條第1 項第8 款之規定，裁處異議人罰鍰新臺幣（下同）50
    00元之處分。
二、異議意旨略以：伊對於上揭違規事實並不否認，然伊經貨主
    指示，需運至楊梅貨主工廠，自西岸碼頭離開，只有三條路
    可供選擇，第一是西岸高架橋，然因此橋早已封閉。第二是
    基隆市區○○路，然因基隆市政府禁止大貨車及聯結車通行
    。第三是北二高，然因高公局考量該路段有山洞所以不開放
    載運危險物品之大貨車通行。依照目前規定，根本無法駛離
    基隆港。伊多次向基隆市政府反映，但是基隆市○○○○○
    路安全仍不開放，伊只好違規走北二高。憲法保障人民有遷
    徙之自由，相關單位之行政命令違憲應屬無效，爰依法聲明
    異議，請求撤銷原處分云云。
三、汽車裝載有裝載危險物品未隨車攜帶臨時通行證、罐槽車之
    罐槽體檢驗合格證明書、運送人員訓練證明書或未依規定路
    線、時間行駛之情形者，處汽車駕駛人3000元以上90 00 元
    以下罰鍰，並責令改正或禁止通行。道路交通管理處罰條例
    第30條第1 項第8 款定有明文。
四、查異議人於上揭時地載運危險物品未依通行證指定路線行駛
    之違規事實並不爭執，並有原舉發單、原處分書、國道公路
    警察局第九警察隊98年6 月6 日公警九交字第0980971290號
    函、上開營業曳引車車輛裝載危險物品臨時通行證、交通部
    臺灣區○道○○○路局公告、國道三號汐止系統以北（含港
    西聯絡道）路段運送危險物品管制通行一覽表等件在卷可稽
    （見本院卷第11頁至第22頁），異議人之上開違規行為，洵
    堪認定，是原處分機關依處罰條例第30條第1 項第8 款之規
    定，依法裁處異議人5000元之罰鍰，洵屬合法正當。異議人
    雖辯稱：伊當時並無可通行之道路，所以才違規行駛上開路
    段云云，惟查異議人明知其於上揭路段不得載運上開危險物
    品，其自得選擇不向貨主接單承載上開危險物品，以避免違
    反相關道路交通安全規定，然異議人竟捨此弗為，仍選擇載
    運上開危險物品駕駛於前開路段，其恣意違規、投機僥倖之
    心態，已足以產生對其他駕駛人用路之危險，自不可取。況
    且，異議人於上揭時地駕駛前開職業曳引車，復無任何得主
    張緊急避難之事由，自不得以其無路段可供行駛至貨主處而
    正當化其違規行為。至於異議人以相關法令規定已抵觸憲法
    保障其有遷徙自由而無效云云置辯，惟本院審查交通部臺灣
    區○道○○○路局公告、國道三號汐止系統以北（含港西聯
    絡道）路段運送危險物品管制通行一覽表等（見本院第18頁
    至第22頁）限制異議人之遷徙自由之相關行政命令，其係限
    制用路駕駛人駕駛危險物品不得行駛於特定路段，避免嚴重
    影響交通安全，與憲法第23條之規定亦無牴觸，異議人所辯
    ，尚不足採。
五、綜上，異議人於上述時地，駕駛上開車輛載運危險物品未依
    通行證指定路線行駛之違規事實，既可認定。異議人所辯，
    均不可採。原處分機關引用道路交通管理處罰條例第30第1
    項第8 款之規定，裁處異議人5000元之罰鍰，於法並無不當
    ，本件異議無理由，應予駁回。
六、依道路交通管理處罰條例第87條第2 項、道路交通案件處理
    辦法第18條前段、第19條，裁定如主文。
中    華    民    國    98    年     8    月    10    日
                  交通法庭 法  官  蔡羽玄
以上正本證明與原本無異。
如不服本裁定，應於送達後5日內，向本院提出抗告狀。
                                書記官  陳玉芳
中    華    民    國    98    年    8     月    14    日


司法院資訊處製作；財團法人民間司法改革基金會備份。
